# 股权转让时转让方承担或有支出时的处理问题

提问人：zengfengxia 时间：2015-08-28 11:04:00
从B公司现股东的角度，这个应该属于企业合并中的补偿性资产，关于补偿性资产的确认在讲解 2010 中没有涉及，实务中应该如何考虑？ 是否可以参考IFRS3进行会计处理？在合并日由B公司确认或有负债的金额，同时确认一项补偿性资产，但这个补偿性资产是在B公司个别报表还是在合并报表中确认？ 是不是需要结合具体协议中的约定，如果补偿款是支付给收购方的，则B公司账面无需确认补偿性资产，仅由收购方在合并层面按同样的基础确认一项应收款？ 如果补偿款是支付给B公司的，在B公司的账面应当是确认补偿性资产的同时确认资本公积，另外按同样的而基础确认一项营业外支出和预计负债？ 报告期末，企业是不是还应当针对补偿性资产的可收回性计提坏账准备？

回答人：chenyiwei
B收到补偿性资产时，确认为资本公积（但我最近在考虑是否也应当作为营业外收入，毕竟转让方支付该款项给B是基于其作为转让方的身份，依据股权转让协议作出的，不是基于股东身份）。受让方合并报表层面体现为损益。

回答人：chenyiwei
赞同参考IFRS 3的补偿性资产处理。但补偿性资产是企业合并的一部分，而只有合并报表层面才体现企业合并的处理原则，所以补偿性资产也就只体现在合并报表层面，B的个别报表层面不确认应收款项。

提问人：zengfengxia 时间：2015-08-31 11:14:43
谢谢陈版，在B公司层面，对原股东的补偿是作为或有资产按照或有事项准则进行会计处理？根据CAS13第 7 条“企业清偿预计负债所需支出全部或部分预期有第三方补偿的，补偿金额只有在基本确定能够收到时才作为资产单独确认。确认的补偿金额不应当超过预计负债的账面价值。”是不是可以理解为在B公司层面满足了相关条件的前提下，是可能确认补偿性资产的？ 企业合并中补偿性资产的认定事实上是不是也应当遵循或有事项准则的规定，这方面和或有对价不同。

回答人：chenyiwei
1 、如果B公司是补偿性资产的收款方，在满足基本确定可收到且金额能够可靠计量的条件下，可以确认补偿资产。 2 、补偿资产应适用IFRS 3中的专门规定而不是或有事项准则，只不过实际操作中一般基于谨慎原则而较少确认。

提问人：zengfengxia 时间：2015-09-01 11:03:41
谢谢陈版！ 如果从遵循或有事项准则的角度，B公司个别报表在预计补偿资产的时候是不是计入资本公积更恰当些？从合并角度，在确认补偿资产的时候应当是可以冲减损益的。

回答人：chenyiwei
如前面所讨论，我最近也在考虑此类补偿给目标企业的情况，目标企业确认资本公积是否合适。因为此时原股东并不是基于其作为股东的身份，而是作为股权转让交易中转让方的身份在支付该补偿。

提问人：zengfengxia 时间：2015-09-02 16:10:24
谢谢陈版，我的理解是B公司是不是应当做资本公积更合适些？因为即便是原股东拨付补偿款，也是因为原股东与现股东有补偿协议，只是款项没有通过现股东转入B公司？

回答人：chenyiwei
也是一种可能的理解，我以前也考虑过。但目前没有定论。